【裁判字號】    89,易,824
【裁判日期】    890818
【裁判案由】    竊盜
【裁判全文】
臺灣臺中地方法院刑事判決                          八十九年度易字第八二四號
    公  訴  人  臺灣台中地方法院檢察署檢察官
    被      告  乙○○
右列被告因竊盜案件，經檢察官提起公訴（八十九年度偵字第二八三三號），本院判
決如左：
    主  文
乙○○竊盜，累犯，處拘役拾陸日。
    事  實
一、乙○○曾於民國（下同）八十八年間因竊盜案件，經臺灣台南地方法院判處有期
    徒刑四月確定，甫於八十八年五月十日執行完畢，猶不知悔改，復意圖為自己不
    法之所有，於八十九年二月七日上午五時許，在台中市○○區○○路五十二之六
    十一號前，侵入甲○○所有之車牌號碼ＭＶ─五一六九號自小貨車內竊取牛頭牌
    玉米罐頭四罐、三明治鮪魚罐頭三罐（共價值新台幣二百元），得手後，於同日
    上午五時三十分許，被甲○○發現而報警當場查獲。
二、案經台中市警察局第四分局報請臺灣臺中地方法院檢察署檢察官偵查起訴。
    理  由
一、訊據被告乙○○固坦承有於前開時地在被害人甲○○所有之車牌號碼ＭＶ─五一
    六九號自小貨車內取走前開罐頭之事實，然矢口否認有何竊盜犯行，並辯稱：他
    是經車主同意才取走前開罐頭云云。惟查：被告於警訊中供稱他是因肚子餓所以
    偷前開罐頭，是要用來吃的，偷出來放在車外附近的包包內，後來被車主發現。
    再前開自小貨車車主即被害人甲○○與被告並不相識，本件係被害人甲○○發現
    而報警查獲等情，亦據被害人甲○○供明在卷。又被告於本院供稱同意他取走前
    開罐頭之前開自小貨車車主係五十餘歲，此亦與車主甲○○之年齡（五十八年生
    ）不符。是被告前開所辯，尚不足採。此外，復有贓物認領收據一紙附卷可資佐
    證。本案事證已臻明確，被告犯行洵堪認定。
二、核被告所為，係犯刑法第三百二十條第一項之竊盜罪。被告曾於八十八年間因竊
    盜案件，經臺灣台南地方法院判處有期徒刑四月確定，甫於八十八年五月十日執
    行完畢，此有台灣台中地方法院檢察署刑案資料查註紀錄表及台灣高等法院被告
    全國前案紀錄表各一紙附卷可憑，其於五年內再犯本件最重本刑有期徒刑以上刑
    之罪，為累犯，應依法加重其刑。爰審酌被告曾有竊盜前科，依然再犯、因肚子
    餓而竊取前開罐頭準備供食用、犯罪手段、所竊取物品之價值甚微，及其犯罪後
    態度等一切情狀，量處如主文所示之刑示懲。
三、據上論斷，應依刑事訴訟法第二百九十九條第一項前段，刑法第三百二十條第一
    項、第四十七條，罰金罰鍰提高標準條例第一條前段，判決如主文。
本案經檢察官梁堯銘到庭執行職務
中      華      民      國      八十九  年      八      月     十八     日
                                台灣台中地方法院刑事第一庭
                                    法  官  鄭文祺
右正本證明與原本無異。
如不服本判決，應於判決送達後十日內向本院提出上訴狀，上訴於臺灣高等法院臺中
分院( 須附繕本 )。
                                          書記官


司法院資訊處製作；財團法人民間司法改革基金會備份。
